# 请教陈版主，关于财务报表分析的两个问题

提问人：shaowei2073 时间：2013-11-28 22:37:05
谢谢范版主的解疑答惑！继续请教第二个问题，应该是我没讲明白，我最近看青岛海尔上市报表，其中看 2008 年——2012年合并利润表，由于每年的利润表都提供本期数据和上期数据，由此我发现好像每年的本期报表提供的上期数据和上期所提供的期末数据是不对应的，因此有疑惑，是不是因为处置子公司或者合并子公司，进行追溯调整所致？

回答人：chenyiwei
这可能是由于会计政策变更、前期重大差错更正或者发生同一控制下合并所导致。这些内容在附注中都有相应披露的，你可以查找一下附注中的相关内容。

提问人：shaowei2073 时间：2013-11-28 23:52:20
首先感谢陈版主这么晚还答疑，实在感动，继续请教陈版主：那如果我是进行财务报表趋势分析，应该选择哪一个数据呢，查阅报表附注，没有会计政策变更，只有同一控制下合并。

回答人：chenyiwei
为了保证口径可比，建议按照本年年报中调整后的前期比较数据，以及重述后的近三年业绩指标进行趋势分析。